【裁判字號】    98,易,502
【裁判日期】    981105
【裁判案由】    竊盜
【裁判全文】
臺灣雲林地方法院刑事判決               98年度易字第502號
公  訴  人  臺灣雲林地方法院檢察署檢察官
被      告  子○○
                    號2樓
                    （現於臺灣雲林第二監獄執行中）
上列被告因竊盜案件，經檢察官提起公訴（98年度偵字第4065號
），被告於準備程序就被訴事實為有罪之陳述，本院進行簡式審
判程序，判決如下：
    主    文
子○○犯如附表編號一至十所示之罪，均累犯，各處如附表編號
一至十所示之刑。應執行有期徒刑年。
    犯罪事實
一、子○○前於民國96年間因竊盜案件，經本院以96年度易字第
    341 號判決判處有期徒刑3 月、10月、2 月，拘役20日、10
    日，應執行刑為有期徒刑1 年2 月、拘役25日確定。嗣經本
    院以96年度聲減字第1399號裁定，分別就得減刑之有期徒刑
    3 月、10月部分予以減刑，並與不得減刑之有期徒刑2 月部
    分，合併定其應執行刑為有期徒刑8 月，拘役部分則分別減
    為拘役10日、5 日，定其應執行刑為拘役12日確定。又因施
    用毒品案件，經本院以96年度虎簡字第429 號判決判處有期
    徒刑4 月確定。上開各罪經本院以96年度聲字第834 號裁定
    ，就有期徒刑部分，合併定其應執行刑為有期徒刑1 年確定
    ，於97年6 月11日執行完畢。詎仍不知悔改，竟意圖為自己
    不法之所有，先後於附表編號一至十所示之時間、地點，以
    如附表編號一至十所示之方式，分別竊取如附表編號一至十
    所示之財物得手。嗣於98年7 月22日13時30分許，經警借提
    至雲林縣警察局斗六分局偵查隊詢問時，子○○於職司追查
    犯罪之公務員尚不知孰為附表編號一至十所示竊盜案之犯人
    時，主動向員警自首並接受裁判，且帶同員警前往附表編號
    一至十所示之地點查證，警方始循線偵悉上情。
二、案經雲林縣警察局斗六分局報告臺灣雲林地方法院檢察署檢
    察官偵查起訴。
    理    由
一、被告子○○於準備程序中，先就上開犯罪事實為有罪之陳述
    ，且所犯係死刑、無期徒刑、最輕本刑為3年以上有期徒刑
    以外之罪，經本院告知簡式審判程序之旨，並聽取檢察官及
    被告之意見後，本院合議庭依刑事訴訟法第273條之1第1項
    之規定，裁定由法官1人獨任進行簡式審判程序，先此敘明
    。
二、上開犯罪事實，業據被告子○○坦承不諱，核與證人即被害
    人丁○○、辛○○、乙○○、壬○○、甲○○、己○○、戊○○、丙○○、癸○○及庚○○於警詢時所述物品遭竊情節
    相符，並有贓物認領保管單1份、現場照片50張附卷可稽（
    見警卷第28頁至54頁），足徵被告前揭自白應屬實情。本案
    事證已臻明確，被告犯行至堪認定。
三、按刑法第321 條第1 項第2 款之「其他安全設備」，指門扇
    、牆垣以外，依通常觀念足認防盜之一切設備而言，如窗戶
    等（最高法院45年臺上字第1443號、55年臺上字第547號及
    79年臺上字第5253號判例參照）。核被告竊取如附表所示之
    他人財物，就附表編號一、三部分，所為均係犯刑法第320
    條第1 項之普通竊盜罪；另附表編號二、四至十部分，分別
    係踰越窗戶、落地窗、氣窗竊盜，核其所為，均係犯刑法第
    321 條第1 項第2 款之踰越安全設備加重竊盜罪。而被告所
    犯上開10罪間，犯意各別，行為互殊，應予分論併罰。查被
    告前有犯罪事實欄所載前科及有期徒刑執行完畢情形，有臺
    灣高等法院被告前案紀錄表及刑案資料查註紀錄表各1 份在
    卷可按。其受有期徒刑之執行完畢，5 年內故意再犯本件法
    定本刑有期徒刑以上之罪，為累犯，應依刑法第47條第1 項
    之規定，加重其刑。
四、按刑法第62條所謂發覺，固非以有偵查犯罪權之機關或人員
    確知其人犯罪無誤為必要，而於對其發生嫌疑時，即得謂為
    已發覺；但此項對犯人之嫌疑，仍須有確切之根據得為合理
    之可疑者，始足當之，若單純主觀上之懷疑，要不得謂已發
    生嫌疑；刑法第62條所規定之自首，係以犯人在犯罪未發覺
    前，向該管公務員自承犯罪，而受法律之裁判為要件。所謂
    未發覺，乃指犯罪事實未為有偵查犯罪職權之公務員發覺，
    或犯罪事實雖已發覺，而犯人為誰，尚不知者而言。而向該
    管公務員自承其犯罪，不以先自向該公務員告知為必要，即
    受追問時，告知其犯罪仍不失為自首（最高法院72年臺上字
    第641 號判例、92年度臺上字第487 號判決參照）。本件被
    告係於借提至雲林縣警察局斗六分局偵查隊詢問時，子○○
    於職司追查犯罪之公務員尚不知孰為附表編號一至十所示竊
    盜案之犯人時，主動向員警自首並接受裁判，有卷附臺灣雲
    林地方法院檢察署公務電話紀錄單在卷可參（見臺灣雲林地
    方法院檢察署98年度偵字第4065號卷第20頁），員警當時僅
    因偵辦轄區內竊盜案件而借提被告，並非有何確切根據而對
    被告產生如附表所示竊盜犯罪之合理可疑，更遑論業已確知
    被告上開犯罪事實，至多只為單純主觀上懷疑或推測，而與
    刑法第62條所稱之發覺尚屬有別。是以被告於具有偵查犯罪
    職權之公務員發覺其上開竊盜犯行前，即主動坦承前揭竊盜
    之犯罪情節，復於本案之偵查、審理程序到庭接受裁判，業
    已合於法定自首之要件，應依刑法第62條前段之規定減輕其
    刑，並先加後減之。
五、爰審酌被告正值青壯之年，竟不知憑恃己力掙取金錢以供生
    活之需，猶恣意竊取他人財物，價值觀念非無偏差；且前已
    有竊盜前科紀錄，猶未能深切體認他人財產權之不可侵犯性
    而重蹈覆轍，被告犯罪所彰顯之主觀惡性亦不容小覷，再參
    以被告犯罪動機、目的、手段、竊取財物之價值多寡、被告
    已於警詢、偵查及本院審理期間坦承犯行、具有國中肄業學
    歷之智識程度等一切情狀，分別量處如主文所示之刑，並依
    刑法第51條第5 款之規定，定其應執行之刑，以示懲儆。
六、另公訴意旨雖以被告屢犯竊盜罪嫌，足認已有犯罪習慣，請
    依竊盜犯贓物犯保安處分條例之規定，併予宣告刑前強制工
    作保安處分云云。然保安處分係對受處分人將來之危險性所
    為之處置，以達教化與治療之目的，為刑罰之補充制度。我
    國現行刑法採刑罰與保安處分之雙軌制，要在維持行為責任
    之刑罰原則下，為強化其協助行為人再社會化之功能，以及
    改善行為人潛在之危險性格，期能達成根治犯罪原因、預防
    犯罪之特別目的。保安處分之措施亦含社會隔離、拘束身體
    自由之性質，其限制人民之權利，實與刑罰同，本諸法治國
    家保障人權之原理及刑法之保護作用，其法律規定之內容，
    應受比例原則之規範，使保安處分之宣告，與行為人所為行
    為之嚴重性、行為人所表現之危險性，及對於行為人未來行
    為之期待性相當。保安處分中之強制工作，旨在對嚴重職業
    性犯罪及欠缺正確工作觀念或無正常工作因而犯罪者，強制
    其從事勞動，學習一技之長及正確之謀生觀念，使其日後重
    返社會，能適應社會生活，司法院大法官會議釋字第471 號
    解釋文暨理由書闡述至明；復按宣告多數強制工作者，期間
    相同者執行其一：期間不同者，僅就其中最長期間者執行；
    有不定期者，僅就不定期者執行之，保安處分執行法第4 條
    之1 第4 款、第1 款定有明文。查被告前於98年3 至6 月間
    犯竊盜罪，經經臺灣高等法院臺南高分院於98年10月27日以
    98年度上易字第641 號判決判處應執行有期徒刑2 年10月，
    並於刑之執行前，令入勞動場所強制工作3 年，強制工作之
    保安處分尚未執行，有上開判決主文公告及臺灣高等法院被
    告前案紀錄表各1 份附卷可參，是依保安處分執行法第4 條
    之1 第4 款、第1 款之規定，縱本院依被告前屢犯竊盜罪及
    再犯本案之情形，認定被告有犯罪習慣，惟上開案件判決所
    命之強制工作保安處分執行後已足達於矯治被告犯罪習慣而
    預防犯罪之目的，倘本院宣告其令入勞動埸所強制工作，毋
    寧屬重複宣告，故本院認無諭知被告令入勞動場所強制工作
    之必要，附此敘明。
據上論斷，應依第273 條之1 第1 項、第299 條第1 項前段，刑
法第320 條第1 項、第321 條第1 項第2 款、第47條第1 項、第
62條前段、第51條第5 款，刑法施行法第1 條之1 第1 項、第2
項前段，判決如主文。
本案經檢察官魏偕到庭執行職務。
中    華    民    國    98    年    11    月    5     日
                  刑事第六庭    法  官  陳佩怡
以上正本證明與原本無異。
如不服本判決應於收受判決後10日內向本院提出上訴書狀，並應
敘述具體理由；其未敘述上訴理由者，應於上訴期間屆滿後20日
內向本院補提理由書（均須按他造當事人之人數附繕本）。「切
勿逕送上級法院」。
                                書記官  林佳慧
中    華    民    國    98    年    11    月    5     日
附錄本案論罪科刑法條：
刑法第320條第1項
意圖為自己或第三人不法之所有，而竊取他人之動產者，為竊盜
罪，處5  年以下有期徒刑、拘役或 5 百元以下罰金。
刑法第321條第1項第2款
犯竊盜罪而有左列情形之一者，處 6 月以上、 5 年以下有期徒
刑：
一、於夜間侵入住宅或有人居住之建築物、船艦或隱匿其內而犯
    之者。
二、毀越門扇、牆垣或其他安全設備而犯之者。
三、攜帶兇器而犯之者。
四、結夥三人以上而犯之者。
五、乘火災、水災或其他災害之際而犯之者。
六、在車站或埠頭而犯之者。
前項之未遂犯罰之。
 附表：
┌─┬──────┬───────┬───┬─────────┬──────────┐
│編│時間        │地點          │被害人│犯罪方式及所竊得財│宣告刑              │
│號│            │              │      │物                │                    │
├─┼──────┼───────┼───┼─────────┼──────────┤
│一│98年6 月2 日│雲林縣斗六市龍│丁○○│子○○於左開時、地│子○○竊盜，累犯，處│
│  │16時許      │潭里龍潭北路40│      │見該住處房門未鎖，│有期徒刑肆月。      │
│  │（當日日沒時│巷66號        │      │即進入該屋內（所涉│                    │
│  │間為18時41分│              │      │無故侵入他人住宅罪│                    │
│  │）          │              │      │嫌，未據告訴），徒│                    │
│  │            │              │      │手竊取丁○○（起訴│                    │
│  │            │              │      │書誤載為壬○○）所│                    │
│  │            │              │      │有之數位相機、電腦│                    │
│  │            │              │      │主機、電腦液晶螢幕│                    │
│  │            │              │      │各1 台（全部物品價│                    │
│  │            │              │      │值據丁○○稱共約為│                    │
│  │            │              │      │新臺幣（下同）20, │                    │
│  │            │              │      │000 元）得手，並將│                    │
│  │            │              │      │上開物品變賣得款自│                    │
│  │            │              │      │行花用。          │                    │
├─┼──────┼───────┼───┼─────────┼──────────┤
│二│98年6 月5 日│雲林縣斗六市龍│辛○○│子○○於左揭時、地│子○○踰越安全設備竊│
│  │16、17時許  │潭里龍潭北路40│      │趁該住處之窗戶未關│盜，累犯，處有期徒刑│
│  │（當日日沒時│巷88號        │      │之際，從窗爬進該屋│柒月。              │
│  │間為18時43分│              │      │內（所涉無故侵入他│                    │
│  │）          │              │      │人住宅罪嫌，未據告│                    │
│  │            │              │      │訴），徒手竊取黃靜│                    │
│  │            │              │      │茹所有之電腦主機1 │                    │
│  │            │              │      │台（價值據辛○○稱│                    │
│  │            │              │      │約為16,000元）得手│                    │
│  │            │              │      │，並將該電腦主機變│                    │
│  │            │              │      │賣得款自行花用。  │                    │
├─┼──────┼───────┼───┼─────────┼──────────┤
│三│98年6 月5 日│雲林縣斗六市崙│乙○○│子○○於左開時、地│子○○竊盜，累犯，處│
│  │14時許      │峰里崙南路    │      │見該住處後面房門未│有期徒刑肆月。      │
│  │            │122之38號     │      │鎖之際，進入該屋內│                    │
│  │            │              │      │（所涉無故侵入他人│                    │
│  │            │              │      │ 住宅罪嫌，未據告 │                    │
│  │            │              │      │訴），徒手竊取吳柏│                    │
│  │            │              │      │樺所有之電腦主機1 │                    │
│  │            │              │      │臺（價值據乙○○稱│                    │
│  │            │              │      │約為10,000元）得手│                    │
│  │            │              │      │，並將上開物品變賣│                    │
│  │            │              │      │得款自行花用。    │                    │
│  │            │              │      │                  │                    │
├─┼──────┼───────┼───┼─────────┼──────────┤
│四│98年6 月6 日│雲林縣斗六市龍│壬○○│子○○於左揭時、地│子○○踰越安全設備竊│
│  │下午某時（於│潭里龍潭北路40│      │趁該住處之窗戶未鎖│盜，累犯，處有期徒刑│
│  │14時30分許以│巷86號102 室  │      │之際，即打開窗戶，│柒月。              │
│  │前）        │              │      │以手伸入之方式，竊│                    │
│  │            │              │      │取位於窗邊書桌上廖│                    │
│  │            │              │      │庚奎所有之筆記型電│                    │
│  │            │              │      │腦1 台（價值據廖庚│                    │
│  │            │              │      │奎稱約25,000元）及│                    │
│  │            │              │      │現金1,300 元，並將│                    │
│  │            │              │      │該筆記型電腦予以變│                    │
│  │            │              │      │賣得款自行花用。  │                    │
│  │            │              │      │                  │                    │
├─┼──────┼───────┼───┼─────────┼──────────┤
│五│98年6 月7 日│雲林縣斗六市龍│甲○○│子○○於左揭時、地│子○○踰越安全設備竊│
│  │17、18時許  │潭里龍潭北路40│      │趁該住處陽台之窗戶│盜，累犯，處有期徒刑│
│  │（當日日沒時│巷50號202 室  │      │未關之際，即爬窗進│柒月。              │
│  │間為18時43分│              │      │入屋內（所涉無故侵│                    │
│  │）          │              │      │入他人住宅罪嫌，未│                    │
│  │            │              │      │據告訴），徒手竊取│                    │
│  │            │              │      │甲○○所有之數位相│                    │
│  │            │              │      │機2 台及現金1,000 │                    │
│  │            │              │      │元，並將該數位相機│                    │
│  │            │              │      │予以變賣得款自行花│                    │
│  │            │              │      │用。              │                    │
├─┼──────┼───────┼───┼─────────┼──────────┤
│六│98年6 月8 日│雲林縣斗六市龍│己○○│子○○於左揭時、地│子○○踰越安全設備竊│
│  │8時30分前之 │潭里龍潭北路40│      │趁該住處之落地窗未│盜，累犯，處有期徒刑│
│  │某時        │巷80號402 室  │      │鎖，即打開窗戶，以│柒月。              │
│  │            │              │      │手伸入之方式，竊取│                    │
│  │            │              │      │放在該住處落地窗旁│                    │
│  │            │              │      │己○○所有之手提包│                    │
│  │            │              │      │（內有現金1,500 元│                    │
│  │            │              │      │、身分證、健保卡及│                    │
│  │            │              │      │郵局提款卡等物）。│                    │
│  │            │              │      │                  │                    │
├─┼──────┼───────┼───┼─────────┼──────────┤
│七│98年6 月9 日│雲林縣斗六市平│戊○○│子○○於左揭時、地│子○○踰越安全設備竊│
│  │凌晨6時許   │等街35號2樓   │      │從該大樓樓梯間之氣│盜，累犯，處有期徒刑│
│  │            │              │      │窗進入，爬進35號2 │柒月。              │
│  │            │              │      │樓之陽台，趁該住處│                    │
│  │            │              │      │陽台之落地窗未關，│                    │
│  │            │              │      │即打開該落地窗，以│                    │
│  │            │              │      │手伸入之方式，竊取│                    │
│  │            │              │      │放在該住處客廳沙發│                    │
│  │            │              │      │上之戊○○所有之皮│                    │
│  │            │              │      │夾1 只（據戊○○稱│                    │
│  │            │              │      │內有現金10,000元）│                    │
│  │            │              │      │。                │                    │
├─┼──────┼───────┼───┼─────────┼──────────┤
│八│98年6 月9 日│雲林縣斗六市平│丙○○│子○○於左揭時、地│子○○踰越安全設備竊│
│  │凌晨6時許   │等街35號5樓   │      │從該大樓樓梯間之氣│盜，累犯，處有期徒刑│
│  │            │              │      │窗進入，爬進35號5 │柒月。              │
│  │            │              │      │樓之陽台，趁該住處│                    │
│  │            │              │      │陽台之落地窗未關，│                    │
│  │            │              │      │即打開該落地窗，以│                    │
│  │            │              │      │手伸入之方式，竊取│                    │
│  │            │              │      │丙○○所有之咖啡色│                    │
│  │            │              │      │皮包1 只（據丙○○│                    │
│  │            │              │      │稱內有現金10,000  │                    │
│  │            │              │      │元、身分證、駕照、│                    │
│  │            │              │      │健保卡、新竹一信提│                    │
│  │            │              │      │款卡、鑰匙），得手│                    │
│  │            │              │      │後將皮包內之現金取│                    │
│  │            │              │      │出自行花用外，其餘│                    │
│  │            │              │      │之物品均棄置該大樓│                    │
│  │            │              │      │地下室停車場之牆角│                    │
│  │            │              │      │（業經丙○○領回）│                    │
│  │            │              │      │。                │                    │
├─┼──────┼───────┼───┼─────────┼──────────┤
│九│98年6 月12日│雲林縣斗六市龍│癸○○│子○○於左揭時、地│ 子○○踰越安全設備 │
│  │17、18時許  │潭里龍潭南路10│      │趁該住處窗戶未鎖之│ 盜，累犯，處有期徒 │
│  │（當日日沒為│號3樓301室    │      │際，即打開該窗，爬│ 柒月。             │
│  │18時45分）  │              │      │入屋內（所涉無故侵│                    │
│  │            │              │      │入他人住宅罪嫌，未│                    │
│  │            │              │      │據告訴），竊取潘思│                    │
│  │            │              │      │瑋所有之CANON800IS│                    │
│  │            │              │      │數位相機1台及黑色 │                    │
│  │            │              │      │包包1只（價值據潘 │                    │
│  │            │              │      │思瑋稱約10,000元）│                    │
│  │            │              │      │。                │                    │
├─┼──────┼───────┼───┼─────────┼──────────┤
│十│98年6月14日 │雲林縣斗六市仁│庚○○│子○○於左揭時、地│子○○踰越安全設備竊│
│  │11時、12時許│義路4 巷71號1 │      │趁該住處窗戶未鎖之│盜，累犯，處有期徒刑│
│  │            │樓102室       │      │際，即打開該窗，以│柒月。              │
│  │            │              │      │手伸入之方式，竊取│                    │
│  │            │              │      │位於書桌桌墊下黃秋│                    │
│  │            │              │      │蓉所有之現金8,000 │                    │
│  │            │              │      │元。              │                    │
└─┴──────┴───────┴───┴─────────┴──────────┘


司法院資訊處製作；財團法人民間司法改革基金會備份。
